臺灣高等法院臺中分院刑事判決　　　　　　　　九十四年度交上更(一)字第一二號
　　上　訴　人
　　即　被　告　甲○○
右上訴人因業務過失致死案件，不服臺灣臺中地方法院八十九年度交訴字第一八○號
中華民國九十年十月二十五日第一審判決（起訴案號：臺灣臺中地方法院檢察署八十
九年度偵字第一六二七八號），提起上訴，本院判決後（九十年度交上訴字第二二四
五號），經最高法院第一次發回更審，本院判決如左：
    主      文
上訴駁回。
甲○○緩刑參年。
    事      實
一、甲○○係臺中縣大雅鄉清潔隊隊員兼垃圾車司機，為從事駕駛業務之人員。於民
    國（下同）八十九年九月十九日上午九時三十分許，駕駛大雅鄉公所所有車牌號
    碼三Ｇ─五九七號垃圾車，沿臺中縣大雅鄉○○路，由沙鹿往大雅方向行駛，應
    注意汽車行駛時，駕駛人應注意兩車併行之間隔，並隨時採取必要之安全措施，
    以策安全，且依當時天氣晴，日間自然光，路面乾燥、無缺陷及無障礙物，視距
    良好，又非不能注意，詎於其行至中清路四段空軍基地大門前，因遇紅燈暫停，
    起動後，未注意右側車輛動態，且未保持安全間隔，致垃圾車右側車身擦撞同向
    由陳耀煌所駕駛車牌號碼ＪＢＩ─五○七號重機車之左側後視鏡，使陳耀煌人車
    倒地，陳耀煌因而受有頭部外傷、顱內出血之傷害，經送臺中縣沙鹿光田醫院急
    救後，延至同年月二十三日下午五時三十分許，不治死亡。甲○○於肇事後，在
    其未經有偵查權之機關或公務員發覺為犯嫌前，向到瑒處理本件車禍之警員鄭俊
    杰自首，陳明其為肇事者及肇事經過，嗣並接受裁判。
二、案經臺中縣警察局豐原分局報請臺灣臺中地方法院檢察署檢察官相驗後，自動檢
    舉偵查起訴。
    理      由
一、訊據上訴人即被告（以下簡稱被告）甲○○對於右揭事實坦承不諱，核與被害人
    陳耀煌之父乙○○於警訊及偵審中指述之情節相符，並有臺中縣警察局道路交通
    事故調查報告表乙份、現場照片十八幀、光田綜合醫院法醫參考病歷摘要一紙附
    卷可稽。被害人陳耀煌確係因本件車禍受傷死亡，亦經臺灣臺中地方法院檢察署
    檢察官督同檢驗員相驗屬實，製有勘驗筆錄、相驗屍體證明書及驗斷書附卷足憑
    。又查被告所駕駛之垃圾車與死者之機車發生擦撞，機車倒地之刮地痕離新鋪柏
    油路面邊緣約二公尺，落土位置離柏油路面邊緣約二點五公尺，業經本院堪驗現
    場屬實，有勘驗筆錄一紙、已畫上標線之現場圖一紙、照片四張及道路交通事故
    調查報告表、案發當日拍攝之現場照片十八張在卷可稽，是肇事當時垃圾車與機
    車行駛之路線顯然屬於二車均得行使之慢車道，被告未與被害人之機車保持適當
    之安全間隔甚明。按汽車行駛時，駕駛人應注意兩車併行之間隔，並隨時採取必
    要之安全措施，道路交通安全規則第九十四條第三項定有明文。經查本件被告於
    前開時地駕車，本應注意遵守上開規定，而肇事路段為交岔路口，依當時天氣晴
    ，日間自然光，路面乾燥、無缺陷及無障礙物，視距應屬良好，有上開道路交通
    事故調查報告表附卷可查，又無不能注意之情形，詎其非不能注意在行駛時應注
    意其車輛右側路線上有無機車靠近，以免發生意外，被告未注意及此，以致肇事
    ，並使被害人傷重不治死亡，足見被告確有過失。況本件車禍經送請臺灣省車輛
    行車事故覆議鑑定委員會鑑定結果，亦同此認定，有該鑑定委員會函文附卷可按
    ，益證被告確有過失，且其過失行為與被害人死亡間具有相當因果關係。本件事
    證明確，被告犯行堪以認定。
二、查被告甲○○係臺中縣大雅鄉清潔隊隊員兼垃圾車司機，業經其陳明在卷，並有
    臺中縣大雅鄉公所個人薪資明細表附卷足憑，為從事駕駛業務之人，則其於執行
    業務中肇事致人死亡，核其所為，係犯刑法第二百七十六條第二項之業務過失致
    人於死罪。又被告於肇事後，在未經有偵查權之機關或公務員發覺為犯嫌前，向
    到場處理本件車禍之警員鄭俊杰坦承其為肇事者及肇事經過，嗣並接受裁判，亦
    據被告供承在卷，核與證人鄭俊杰於偵查中所證情節相符，符合自首之要件，依
    法減輕其刑。原審依刑法第二百七十六條第二項、第六十二條前段，罰金罰鍰提
    高標準條例第一條前段，審酌被告於肇事後未與被害人家屬達成和解賠償損害，
    及其過失程度、造成被害人死亡之結果、被害人家屬所受傷痛程度，與被告犯後
    態度等一切情狀，量處有期徒刑十月，核無不合，被告上訴意旨指摘原判決不當
    ，為無理由，應予駁回。
三、被告未曾受有期徒刑以上刑之宣告，有臺灣高等法院被告全國前案紀錄表一份附
    卷足稽，且事後已坦承犯行，深知悔悟，並經本院民事庭判決被告與臺中縣大雅
    鄉公所應連帶賠償被害人父母，且已由該公所給付新台幣（下同）一百十三萬五
    千一百七十一元（含訴訟費用）完畢，而公所則每月自被告薪水中扣繳一萬零四
    百七十八元，有本院九十一年度上國字第七號民事判決、臺中縣大雅鄉公所九十
    一年十一月二十五日函、國家賠償明細表各一紙及被告之個人薪資明細表影本四
    紙在卷可按；另本件被告當時車速僅約三十公里，又在擁有路權之慢車道行駛，
    僅係未保持行車安全距離而肇事，與一般超速、酒醉駕車肇事等情形不同，其過
    失之情節尚非重大，且被告另有三位就讀小學之年幼子女（分別為七歲、九歲、
    十歲）尚待扶養照顧，有戶口名簿影本、安親班收據影本各一紙及國民小學收據
    影本三紙存卷可參，其經此偵審科刑教訓，應知警惕，諒無再犯之虞，本院認所
    宣告之刑，以暫不執行為適當，併諭知緩刑三年，以勵自新。
據上論斷，應依刑事訴訟法第三百六十八條，刑法第七十四條第一款，判決如主文。
本案經檢察官丙○○到庭執行職務。
中      華      民      國　    九十四     年     五      月     四 　　日
                                臺灣高等法院臺中分院刑事第十庭
                                      審判長法  官  林  照  明
                  法　官  吳　重　政
                                            法　官  唐　光　義
右正本證明與原本無異。
如不服本判決應於收受送達後十日內向本院提出上訴書狀，其未敘述上訴之理由者並
得於提起上訴後十日內向本院補提理由書（均須按他造當事人之人數附繕本）。
                                            書記官  王  麗  珍
中      華      民      國　    九十四     年     五      月     十 　　日
                                                                        Ａ
